【裁判字號】    90,訴,553
【裁判日期】    900425
【裁判案由】    毒品危害防制條例
【裁判全文】
臺灣高雄地方法院刑事判決                            九十年度訴字第五五三號
    公  訴  人  臺灣高雄地方法院檢察署檢察官
    被      告  甲○○
右列被告因違反毒品危害防制條例案件，經檢察官提起公訴（九十年度毒偵字第六七
五號、第七八一號、第七五六號），本院判決如左：
    主  文
甲○○連續施用第一級毒品，累犯，處有期徒刑捌月。
扣案之第一級毒品海洛因壹包淨重零點零貳公克（包裝重零點壹玖公克），及殘留第
一級毒品海洛因之注射針筒壹支均沒收銷燬之。
    事  實
一、甲○○曾前於民國八十三年三月間因肅清煙毒條例案件，經法院判處有期徒刑三
    年一月，於八十六年九月六日假釋期滿執行完畢。嗣於八十七年六月間起至同年
    九月十二日止，因施用第一級毒品案件，經本院以八十八年度毒聲字第六六八八
    號裁定（起訴書誤繕為八十八年度六二二一號）送勒戒處所施以觀察、勒戒後，
    認無繼續施用毒品之傾向，而由臺灣高雄地方法院檢察署檢察官於八十八年九月
    二十八日以八十八年度毒偵字第一○七七號、第一一一一號為不起訴處分確定。
    嗣甲○○仍未戒絕毒癮，復於不起訴處分確定後五年內，基於概括之犯意，連續
    於八十九年十一月九日起，至九十年一月二十九日二十時止，在其高雄縣路竹鄉
    ○○路二十七號住處內、及高雄縣路竹鄉○○路九孔橋路旁，以將海洛因加水摻
    入針筒，注射靜脈之方式，施用第一級毒品海洛因，嗣經警分別八十九年十一月
    九日二十二時三十分、八十九年十二月二十三日十四時許採集其尿液送驗後查獲
    。甲○○於上開施用毒品犯行被查獲後，於九十年一月三十日上午十時三十分許
    ，主動攜帶第一級毒品海洛因淨重○‧○二公克（包裝重○‧一九公克），及殘
    留有第一級毒品海洛因之針筒一支，至高雄縣警察局湖內分局路竹分駐所投案並
    陳述其於九十年一月二十九日二十時許，在高雄縣路竹鄉○○路九孔橋施用第一
    級毒品海洛因之事實，而請求送往勒戒處所，施以觀察、勒戒處分。甲○○經本
    院以九十年毒聲字第五九○號裁定送觀察勒戒後，認有繼續施用毒品傾向，復經
    本院以九十年毒聲字第九七四號裁定令入戒治處所施以強制戒治。
二、案經高雄縣警察局湖內分局報請臺灣高雄地方法院檢察署檢察官偵查起訴。
    理  由
一、右揭犯罪事實，訊據被告甲○○於均坦認不諱，且被告於上開時間經警採集之尿
    液經送驗後，均呈現嗎啡陽性反應，此有高雄縣政府衛生局分別於八十九年十二
    月一日、九十年一月十二日及九十年二月以八十九煙檢字第三一○七號、九十煙
    檢字第三四號及煙檢字第二二九號所出具之煙毒尿液檢驗成績書共三紙附卷足稽
    ，而被告主動提出之白粉一包，經送鑑驗結果，認係淨重○‧○二公克（包裝重
    ○‧一九公克）之第一級毒品海洛因，此有法務部調查局鑑定通知書一份附卷足
    參，另扣案之針筒一支，亦殘留有第一級毒品海洛因，此有高雄醫學大學附設中
    和紀念醫院九十年三月二十六日所出具之檢驗報告一份附卷足憑，而海洛因與針
    筒結合後已無從予以析離，故該針筒自應與毒品同視，益可徵被告之自白與事實
    相符。
二、被告前曾因施用第一級毒品案件，經本院以八十八年度毒聲字第六六八八號裁定
    送觀察、勒戒後，認無繼續施用毒品傾向，而由臺灣高雄地方法院檢察署檢察官
    為不起訴處分確定，此有本院被告院內索引紀錄卡、臺灣高雄地方法院檢察署刑
    案資料查註紀錄表及該署檢察官不起訴處分書各一份在卷足憑。其於五年內再犯
    毒品危害防制條例第十條第一項之罪，經本院以九十年度毒聲字第五九○號裁定
    送臺灣高雄看守所附設勒戒所施以觀察、勒戒後，認有繼續施用毒品傾向，亦有
    該所九十年二月八日之高所坤戒勒字第三七九號函附卷足參。準此，復經本院以
    九十年毒聲字第九七四號裁定令被告入戒治處所施以強制戒治，且有本院被告索
    引卡紀錄表在卷佐憑，故本件事證明確，被告犯行洵足認定，應依法論科。
三、核被告所為，係犯毒品危害防制條例第十條第一項之施用第一級毒品，被告持有
    第一級毒品海洛因，嗣進而施用之，其持有之低度行為應為施用第一級毒品之高
    度行為所吸收，不另論罪。被告多次施用第一級毒品海洛因之行為，時間緊接，
    犯罪構成要件相同，顯係基於概括之犯意為之，為連續犯，應依刑法第五十六條
    之規定以一罪論，並加重其刑。被告曾前於八十三年三月間因肅清煙毒條例案件
    ，經法院判處有期徒刑三年一月，於八十六年九月六日假釋期滿執行完畢，此有
    臺灣高雄地方法院檢察署刑案資料查註紀錄表附卷足按，其於有期徒刑之執行完
    畢後五年內再犯本件最重本刑為有期徒刑以上之刑之罪，為累犯，應依刑法第四
    十七條之規定，遞加重其刑。被告雖於九十年一月三十日自行前往高雄縣警察局
    湖內分局陳述其施用第一級毒品犯行，並主動要求接受執行觀察、勒戒處分之裁
    判，惟按犯人因案被發覺獲案，日後陳述連續犯其餘行為，並不符合刑法第六十
    二條之要件（最高法院七十三年度第二次刑事庭會議決議參照），故未依刑法第
    六十二條之規定減輕其刑，併此敘明。爰審酌被告於犯罪後坦承全部犯行，並主
    動攜帶毒品等物，請求執行觀察、勒戒，足見其態度尚佳，及所犯為自戕行為，
    對社會肇致之危害不大等一切情狀，量處如主文所示之刑，以資懲儆。至於扣案
    之第一級毒品海洛因一包，及殘留有第一級毒品海洛因之針筒一支，均係第一級
    毒品海洛因，業如前述，應依毒品危害防制條例第十八條第一項之規定，不問屬
    於被告與否，併予宣告沒收。另上開第一級毒品海洛因經鑑驗耗損部分，業已滅
    失，故均未為沒收之諭知，併此敘明。
據上論斷，應依刑事訴訟法第二百九十九條第一項前段，毒品危害防制條例第十條第
一項、第十八條第一項，刑法第十一條前段、第五十六條、第四十七條，判決如主文
。
中      華      民      國      九十      年     四     月    二十五    日
                                臺灣高雄地方法院刑事第二庭
                                    法  官      李代昌
右正本證明與原本無異。
如不服本判決，應於判決送達後十日內，向本院提出上訴狀。
                                    書記官    吳月華
中      華      民      國      九十      年     四     月    二十五    日
附錄本判決論罪科刑適用法條
毒品危害防制條例第十條施用第一級毒品者，處六月以上五年以下有期徒刑。
施用第二級毒品者，處三年以下有期徒刑。


司法院資訊處製作；財團法人民間司法改革基金會備份。
